

LILIANA PATRICIA **GONZALEZ MORALES**

EDUCACIÓN

UNIVERSIDAD PILOTO DE COLOMBIA

Febrero 1987 – noviembre 1992

Titulo: ARQUITECTA

COLEGIO NUESTRA SEÑORA DE LA CONSOLACIÓN

BACHILLER ACADEMICO

Noviembre de 1986

PERFIL

Arquitecta especialista en Gerencia de proyectos y Auditora de gestión de calidad, con manejo del paquete office en un nivel avanzado, Project, Corell, Revit y Autocad en un nivel intermedio y del idioma ingles en un nivel básico, con más de 23 años de experiencia laboral en el sector operativo comercial, con responsabilidades en diseño. supervisión y mantenimiento de locales comerciales e inmuebles y accesorios a nivel nacional, aprobación desarrollo actividades, materiales y contratos, elaboración y puesta en marcha de presupuestos, residencia de obra y tiempos cumplimiento de establecidos, administración de tramitación personal, correspondiente de licencias y permisos de funcionamiento fidelización y seguimiento de clientes. Con competencias en trabajo bajo presión, relaciones interpersonales asertivas y trabajo en equipo.

COMPLEMENTARIOS

UNIVERSIDAD PILOTO DE COLOMBIA

DIPLOMADO EN GERENCIA DE PROYECTOS CERTIFICACIÓN PMI EN GERENCIA DE PROYECTOS CERTIFICACIÓN PMI julio 2013

UNIVERSIDAD PILOTO DE COLOMBIA

DIPLOMADO EN INTERVENTORIA DE OBRA

diciembre 2012

SENA

SALUD OCUPACIONAL **CURSO AVANZADO TRABAJO EN ALTURAS**

SENA-SIKA

IMPERMEABILIZACION DE ESTRUCTURAS

UNIVERSIDAD PILOTO DE COLOMBIA

SEMINARIO DIA DE LA SALUD EN EL MUNDO SEMINARIO DISPOSICIÓN POLÍTICO POÉTICA DE LA CIUDAD

FENALCO

MARKETING, MERCADEO Y VITRINISMO

UNIVERSIDAD INCA DE COLOMBIA

MANEJO WORD, EXCEL, COREL, REVIT Y AUTOCAD



EXPERIENCIA LABORAL

COLEGIO CELESTIN FREINET. ARQUITECTA

febrero 2020 - Actual

Mi labor abarca el área de asesorías, diseño elaboración de presupuestos y supervisión de ejecución de obras. Manejo de personal operativo interno y externo. Adecuación en general y manejo de logística del área operativa de todas las plantas físicas y predios donde la Fundación realiza su labor.

ELITEK S.A.S. ARQUITECTO ASESOR COMERCIAL

mavo 2019 - octubre 2019

Mi labor correspondía al contactar al cliente en frio, atendiendo los requerimientos, realizando levantamiento de áreas o interpretación de planos, reunir la mayor cantidad de información que conllevaran a que el área de presupuestos realizase una cotización ajustada al mercado. Realizar el seguimiento que conllevara a la contratación del proyecto



IMA S.A. ARQUITECTA COMERCIAL NACIONAL

abril 2018 - octubre 2018

Funciones y logros: Contacto directo con los clientes del gremio hotelero y constructoras a nivel nacional, una vez recibido el requerimiento se gestionaba a nivel interno, realizando la

presentación detallada del proyecto a las diferentes áreas que llegarían a intervenir en la ejecución de la cotización y posteriormente fabricación del mobiliario o carpintería fija.

Una vez entregada la cotización al cliente, era el soporte técnico y comercial que requiriese aclarar sobre el presupuesto de dando así transparencia y aclaración de dudas en el proceso.

Durante el tiempo en que estuve en IMA S.A., atendí clientes como Hotel Hyatt - Bogotá, Hotel Ibis Itagüí - Medellín y Santa Catalina-Cartagena, a quienes se les cotizo, concluyendo en contrato formal de carpintería fija y mobiliario, así como el suministro e instalación; otros clientes en proceso de contratación fueron Ibis Montería - Montería, Hotel Irotama del Mar Torre C - Santa Martha, Hotel Guacary - Sincelejo, Consejo de Bogotá (Salón Comuneros), etc.

Mi trabajo en IMA siempre se caracterizó por el permanente estado de presión, tanto del cliente externo como interno de la compañía, al cual respondí acoplandome al equipo de trabajo



TIA S.A. ARQUITECTA EN JEFE

octubre 2009 - noviembre 2017

Funciones y logros: Responsable de los diseños de inmuebles a nivel nacional y accesorios específicos proyectados, manejo de obra en locales comerciales, desarrollo y aprobación de actividades, Materiales, contratos, elaboración de presupuestos, puesta en marcha, residencia de obra y cumplimiento de tiempos establecidos, acabado fino, manejo de contratistas específicos a nivel nacional, liquidación de contratos, supervisión de instalación, puesta en marcha y manejo de equipos eléctricos, aires acondicionados e instalaciones especiales; responsable del desarrollo y programación de las diferentes áreas de mantenimiento locativo a través de contratistas y de la administración de personal directo. Elaboración de dimensionamientos según los requerimientos técnicos que sean establecidos para cada proyecto o implementación para la construcción de infraestructura necesaria para el buen funcionamiento de la empresa y sus actividades. Elaboración de prediseños y diseños arquitectónicos para los proyectos de la operación. Elaboración de alcances técnicos descriptivos los cuales deben contemplar la descripción general de lo requerido en el proyecto, cantidad y valor estimado, así como tramitación correspondiente de licencias y permisos de funcionamiento.



ARIAS SERNA Y SARAVIA S.A - ARQUITECTA ENCARGADA DE POSVENTAS

Marzo 2008 - mayo 2009

Funciones y logros: Contacto directo con los propietarios una vez entregadas las casas previo requerimiento para hacer efectivas las garantías que tuvieran lugar y se encontraran en los tiempos establecidos. Una vez efectuadas las respectivas visitas y recopilando las inquietudes de los propietarios, y evaluadas las garantías vigentes, se procedía a contactar a los contratistas

que intervinieran en las actividades, se realizaba la programación de los trabajos que por garantía la Constructora ejecutaría o haría efectiva mediante la reclamación a los contratistas involucrados, se trasmitía al propietario la programación, una vez autorizado el tiempo y trabajo se procedía a organizar el equipo de trabajo al igual que el material que se requiriera para realizar el trabajo garantizando la calidad de los mismos y la seguridad de los bienes y enseres ya que el inmueble estaba habitado.

Manejo del personal cumplimiento meticuloso de tiempos y costos, realización de informes a la gerencia y al área contable.



AVIANCA S.A - ARQUITECTA

febrero 2007 - noviembre 2007

Funciones y logros: Contratista encargada del contacto con las áreas previo requerimiento, la realización. Una vez efectuadas las respectivas visitas y recopilada la información procedía a la ejecución de los



diseños, aprobación de los mismos, realización de presupuestos de obra e imagen corporativa según las necesidades una vez recibida la aprobación de los trabajos se realizaba el seguimiento a la realización de las ordenes de pedido y posteriormente la verificación de la realización de obras. Mis funciones dependían directamente del departamento de Planta Física.

MIGUEL CARLOS STEIN

Administrador de Empresas TIA S.A. Cel. 310 2143124

CESAR PARDO

Psicólogo / Jefe Recursos Humanos TIA S.A. Cel. 312 4254541

ING. JUAN JOSÉ REYES

Jefe de Construcciones Arias Serna y Saravia S.A. Tel. 2 57 02 66 Ext. 104

REFERENCIAS PERSONALES

RICARDO GONZÁLEZ

Asesor Contable Cel. 320 2335250

ARQ.HECTOR MANUEL MORALES

Gerente Industria de Muebles Sahaad Cel. 312 4328188

